【裁判字號】    89,上易,1291
【裁判日期】    890510
【裁判案由】    竊盜等
【裁判全文】
臺灣高等法院刑事判決                          八十九年度上易字第一二九一號
    上  訴  人  甲○○
    即  被  告
右列被告因偽造文書案件，不服臺灣板橋地方法院八十八年度易字第四四二九號，中
華民國八十九年二月八日第一審判決 (起訴案號：臺灣板橋地方法院檢察署八十八年
度偵字第二一六一一號)提起上訴，本院判決如左：
    主  文
上訴駁回。
    事實及理由
一本案經本院審理結果，認第一審判決以上訴人即被告連續觸犯刑法第二百十六條、
  第二百十二條之罪，審酌所犯一切情狀，量處有期徒刑四月並諭知易科罰金之折算
  標準，另敘明就其餘部分起訴事實不另諭知無罪之判斷依據，認事、用法及量刑均
  無不當，應予維持，並引用第一審判決書記載之事實、證據及理由。
二上訴人辯稱：其將本案變造駕駛人登記證持續放置車內右前方置物臺上，並未加以
  移動，應屬單一行使行為，指摘原審論以連續犯為不當。惟查：刑法上所謂行使變
  造文書，係指向他人提出文書而主張其內容而言（參考最高法院廿六年滬上字第二
  三號判例）；營業小客車之駕駛人將登記證放置於車內明顯之位置，係為遵守公路
  監理法令而向搭乘之旅客開示具有從業適格之身分並明責任，其同時搭載數名乘客
  時，固屬以單一行為就文書內容而為主張，此項行使行為於該次乘客離車之後即告
  終竣，嗣後搭載不同之旅客，則因先後主張文書內容之對象不同、時地各異而應為
  另一行使行為之評價。上訴人基於概括犯意先後向異時異地分別搭車之不特定旅客
  行使變造車輛駕駛登記證（以彩色影本換貼照片），原判決依連續犯規定論以一罪
  並無不合。上訴為無理由，應予駁回。又原判決主文關於應沒收物品（上訴人照片
  一張）所附著之營業小客車駕駛人登記證雖漏書「影本」二字，但既已載明其為扣
  案登記證上之照片，在本案所扣照片僅有一張之情形下，此項文字上之疏漏並不影
  響於裁判本旨，充其量屬刑事訴訟法第四百八十三條聲明疑義之範圍，應由本院逕
  予訂正，尚不構成撤銷改判之原因，併予指明。
三依刑事訴訟法第三百七十三條、第三百六十八條判決如主文。
本案經檢察官吳國南到庭執行職務
中      華      民      國    八十九    年      五      月      十      日
                              臺灣高等法院刑事第二十三庭
                           審判長法  官  劉  靜  嫻
                                        法  官  吳      燦
                                        法  官  林  勤  綱
右正本證明與原本無異。
不得上訴。
                                        書記官  陳  啟  文
中      華      民      國    八十九    年      五      月     十一     日
附錄本案論罪科刑法條全文
刑法
第二百十六條
行使第二百十條至第二百十五條之文書者，依偽造、變造文書或登載不實事項或使登
載不實事項之規定處斷。
第二百十二條
偽造、變造護照、旅券、免許證、特許證及關於品行、能力、服務或其他相類之證書
、介紹書，足以生損害於公眾或他人者，處一年以下有期徒刑，拘役或三百元以下罰
金。


司法院資訊處製作；財團法人民間司法改革基金會備份。
